臺灣南投地方法院民事小額裁定
110年度投小字第322號
原      告  劉坤源  
被      告  蔡泓茂  

上列當事人間請求損害賠償事件，裁定如下：
    主  文
本件移送臺灣臺中地方法院。
    理  由
一、按訴訟，由被告住所地之法院管轄（民事訴訟法第1條第1項
    前段）。民事訴訟法第1條第1項所謂住所，乃以久住之意思
    住於一定地域之謂。另依一定之事實，足認以久住之意思，
    住於一定之地域者，即為設定其住所於該地，此亦為民法第
    20條第1項所明定，是我國民法關於住所之設定，兼採主觀
    主義及客觀主義之精神，必須主觀上有久住一定地域之意思
    ，客觀上有住於一定地域之事實，該一定之地域始為住所，
    而戶籍法為戶籍登記之行政管理規定，戶籍地址乃係依戶籍
    法所為登記之事項，並非為認定住所唯一標準（最高法院93
    年度台抗字第393號裁定意旨參照）。是當事人主觀上有久
    住一定地域之意思，客觀上有住於一定地域之事實，該一定
    之地域始為住所；不得僅憑戶籍登記而推論戶籍地址為其住
    所（最高法院97年度台抗字第118號裁定要旨參照）。
二、查被告之戶籍地址為南投縣○○市○○路○段000巷00號，惟該址
    荒廢顯無人居住，且經南投縣政府警察局南投分局員警詢問
    附近永豐宮廟祝表示該址已逾10年無人居住在此，附近居民
    亦不清楚被告為何人，有南投縣政府警察局南投分局民國11
    1年1月12日投投警防字第1110000987號函、現場照片可參，
    顯見被告之戶籍地址並非供人久住或暫居之場所，尚逕認為
    被告之住居所。復被告自民國109年6月起因涉犯侵占案件為
    南投縣政府警察局偵查，當時被告所留存之現居地址為臺中
    市○○區○○街00巷00號4樓，有通緝案件移送書、警詢筆錄可
    參，足認被告實際之住所位處臺中市。另原告提起本件訴訟
    ，係主張原告提供勞務後，被告未履行契約給付報酬，並非
    依侵權行為法律關係行使損害賠償請求權，有本院電話紀錄
    可參，難認本院依民事訴訟法第15條第1項有管轄權。準此
    ，被告之實際住所既位處臺中市，依上開說明，本件訴訟之
    管轄法院應為臺灣臺中地方法院，原告誤向無管轄權之本院
    起訴，自有未洽，爰依職權將本件移送臺灣臺中地方法院。
四、依民事訴訟法第28條第1項，裁定如主文。 
中　　華　　民　　國　　111 　年　　2 　　月　　17　　日
                  南投簡易庭  法  官  鄭煜霖
以上為正本係照原本作成。
如不服本裁定，應於送達後10日內，向本院提出抗告狀並表明抗
告理由，如於本裁定宣示後送達前提起抗告者，應於裁定送達後
10日內補提抗告理由書（須附繕本），並繳納抗告費新臺幣一千
元（如委任律師提起抗告，請注意民事訴訟法施行法第9 條規定
）。
中　　華　　民　　國　　111 　年　　2 　　月　　17　　日
      　　　　　　　　　　　　書記官  洪妍汝